臺灣高等法院民事判決
110年度上字第383號
上  訴  人  吳昭彬  
訴訟代理人  湯偉律師  
被 上訴 人  陳天送  
            梁金枝  
共      同
訴訟代理人  葉恕宏律師
            黃詩涵律師                      
上列當事人間請求債務人異議之訴事件，上訴人對於中華民國10
9年12月31日臺灣桃園地方法院108年度訴字第1566號第一審判決
提起上訴，並就反訴部分為訴之追加，本院於111年5月24日言詞
辯論終結，判決如下：
    主      文
一、原判決關於：㈠確認上訴人就附表一所示抵押權所擔保超過
    新臺幣壹佰陸拾萬元本金及自民國九十七年十二月三日起至
    清償日止，每日給付新臺幣貳佰壹拾玖元違約金之債權不存
    在部分。㈡命上訴人塗銷如附表一所示抵押權登記。㈢撤銷臺
    灣桃園地方法院一Ｏ八年度司執字第一七四九號拍賣抵押物
    強制執行事件之強制程序超過新臺幣壹佰陸拾萬元本金及自
    民國九十七年十二月三日起至清償日止，每日給付新臺幣貳
    佰壹拾玖元違約金部分。㈣駁回上訴人下開第二項㈣之訴部分
    及假執行之聲請，暨訴訟費用之裁判，均廢棄。
二、上開廢棄部分：㈠至㈢被上訴人在第一審之訴駁回。㈣被上訴
    人應連帶給付上訴人新臺幣壹佰陸拾萬元本金及自民國九十
    七年十二月三日起至清償日止，每日給付新臺幣貳佰壹拾玖
    元違約金。
三、上訴人其餘上訴駁回。　　
四、第一、二審訴訟費用（含追加之訴），由被上訴人連帶負擔
    五分之四，餘由上訴人負擔。
五、本判決所命給付，於上訴人供擔保新臺幣伍拾參萬元後得假
    執行，但被上訴人如以新臺幣壹佰陸拾萬元為上訴人預供擔
    保，得免為假執行。
    事實及理由
壹、程序事項
　　按第二審訴之變更或追加，非經他造同意不得為之，但請求
    之基礎事實同一者，不在此限，民事訴訟法第446條第1項、
    第255條第1項第2款定有明文。查上訴人吳昭彬（下逕稱姓
    名）於原審反訴主張其於民國96年間借款新臺幣（下同）80
    萬元予被上訴人陳天送（下與被上訴人梁金枝合稱陳天送等
    2人，分別則逕稱其姓名），因陳天送欲再向其借款100萬元
    ，乃提出附表二編號4所示票據，及簽立180萬元領款收據（
    下稱系爭領據），並由梁金枝提供附表一所示不動產（下稱
    系爭不動產）設定普通抵押權（權利人吳昭彬、擔保債權總
    金額180萬元，下稱系爭抵押權）予吳昭彬，惟陳天送尚積
    欠160萬元本息及違約金，爰依民法第478條規定，反訴請求
    陳天送等2人應連帶給付160萬元本息及自97年12月3日起至
    清償日止，每日給付1,600元違約金。嗣於本院審理時追加
    系爭領據、系爭抵押權設定契約書所載違約金（下稱系爭違
    約金）約定為請求（見本院卷第394頁），雖陳天送等2人不
    同意上開追加（見本院卷第395頁），惟吳昭彬係基於同一
    借貸關係之基礎事實，追加上開請求權，揆諸上開規定，應
    予准許。
貳、實體事項
一、陳天送等2人部分：
　㈠本訴部分主張：陳天送於96年間陸續向吳昭彬借款60萬元，
    並交付附表二編號1至3所示票據供擔保。嗣陳天送欲再向吳
    昭彬借款，惟吳昭彬要求須另提供擔保，陳天送乃交付附表
    二編號4所示票據供擔保，並經梁金枝同意提供系爭不動產
    為擔保。然因斯時系爭不動產已設有之最高限額抵押權【權
    利人臺灣中小企業銀行股份有限公司（下稱中小企銀），擔
    保債權總金額140萬元，下稱第一順位抵押權】，且尚有120
    萬元未清償。吳昭彬未免成為第二順位抵押權人，乃向陳天
    送表示願借予120萬元，以塗銷系爭不動產之第一順位抵押
    權登記。陳天送遂於96年12月3日簽立系爭領據，自行送件
    於同年月6日完成系爭抵押權設定，惟吳昭彬迄未交付120萬
    元予陳天送。另陳天送自97年至104年間以每月現金2萬元，
    並於105年至107年間以附表四所示票據，如數清償60萬元借
    款之本金及利息；縱有違約金，亦已如數清償等情。爰依民
    法第767條第1項中段、強制執行法第14條第2項之規定，求
    為命如附表三「原審聲明欄編號1」所示之判決。
　㈡反訴部分則以：陳天送僅向吳昭彬借款60萬元，且已如數清
    償本金60萬元及違約金等語，資為抗辯。
二、吳昭彬部分：
　㈠本訴部分則以：伊於96年間陸續以現金借款共計80萬元予陳
    天送，嗣陳天送向伊清償20萬元，尚有60萬元未清償。因陳
    天送欲再向伊借款100萬元，遂交付附表二編號4所示票據，
    並簽立系爭領據及設定系爭抵押權，作為借款之擔保。伊已
    將現金100萬元交付陳天送，陳天送共向伊借款160萬元。陳
    天送雖自105年至107年間交付附表四所示票據，用以清償每
    月2萬元利息，但並未清償本金160萬元及違約金等語，資為
    抗辯。
　㈡反訴部分主張：陳天送積欠本金160萬元本息及違約金等情，
    爰依民法第478條規定，並於本院追加系爭領據、系爭違約
    金約定，反訴求為命陳天送等2人應連帶給付如附表三「原
    審聲明欄編號2」所示之判決。
三、原審就陳天送等2人本訴部分為其全部勝訴之判決；另就吳
    昭彬反訴部分為其全部敗訴之判決（詳如附表三「原審判決
    」欄所示）。吳昭彬提起上訴，並追加系爭領據、系爭違約
    金約定為請求權，上訴聲明如附表三「上訴聲明欄」所示。
    陳天送等2人答辯聲明：㈠上訴及追加之訴均駁回。㈡如受不
    利判決，願供擔保請准宣告免為假執行。
四、兩造不爭執事項（見本院卷三第265至266、396頁，並依論
    述之妥適，調整其內容）：
  ㈠陳天送交付如附表二編號1至3號所示票據予吳昭彬，用以擔
    保借款60萬元之債務。上開編號2、3號兩紙支票因存款不足
    及拒絕往來等原因而退票，有上開票據及退票理由單可參(
    見原審卷第73、75、77頁)
  ㈡96年12月3日系爭領據之陳天送等2人簽名，係由陳天送所簽
    署，有該紙領據可參（見原審卷第61頁）。
  ㈢陳天送將梁金枝提供之系爭不動產，於96年12月5日送件設定
    系爭抵押權予吳昭彬，以擔保陳天送與吳昭彬間之借款，約
    定擔保債權總額180萬元，擔保債權種類及範圍為96年12月3
    日之金錢借貸，清償日期為97年12月2日，無約定利息，並
    約定每逾1日每萬元以10元加計之違約金，有桃園市大溪地
    政事務所以109年4月28日溪地登字第0000000000號函檢附系
    爭抵押權設定登記申請資料等件可參（原審卷第173至182頁
    ）。
  ㈣陳天送將附表四所示支票交付吳昭彬（見原審卷97至125、27
    9、298頁）。
  ㈤吳昭彬曾於102年間就系爭抵押權聲請拍賣抵押物，經原法院
    102年度司拍字第331號裁定准予拍賣（下稱系爭拍賣抵押物
    裁定），並執以為執行名義，向原法院執行處聲請拍賣系爭
    不動產，經該院102年司執字第75657號（下稱第75657號）
    拍賣抵押物事受理，嗣吳昭彬撤回執行，經本院調取第7565
    7號拍賣抵押物事件卷宗核閱無誤。
  ㈥吳昭彬復於108年1月7日持系爭拍賣抵押物裁定聲請原法院以
    108年度司執字第1749號拍賣抵押物強制執行事件對系爭不
    動產為強制執行（下稱系爭強制執行程序）。另陳天送等2
    人以提起債務人異議之訴為由，供擔保聲請原法院以108年
    度聲字第174號裁定准於本件訴訟終結或判決確定前，系爭
    強制執行程序應暫予停止，經本院調取108年度司執字第174
    9號拍賣抵押物事件宗卷核閱無訛。
五、陳天送等2人主張陳天送僅向吳昭彬借貸60萬元，並未另借
    貸100萬元，且已清償60萬元本息，已無借貸關係存在，吳
    昭彬不得對系爭不動產為強制執行，依民法第767條第1項中
    段及強制執行法第14條第2項規定，本訴請求確認系爭抵押
    權擔保之債權不存在、吳昭彬應塗銷系爭抵押權登記，並撤
    銷系爭強制執行程序等情，為吳昭彬所否認並以前詞置辯；
    吳昭彬另反訴請求陳天送等2人應連帶給付160萬元本息及自
    97年12月3日起至清償日止，每日給付1,600元違約金。經查
    ：
　㈠按確認法律關係之訴，非原告有即受確認判決之法律上利益
    者，不得提起之，民事訴訟法第247條第1項前段定有明文。
    所謂即受確認判決之法律上利益，係指因法律關係之存否不
    明確，致原告在私法上地位受有侵害之危險，而此危險得以
    對被告之確認判決除去者而言（最高法院52年台上字第1922
    號判例參照）。陳天送等2人主張系爭抵押權所擔保之借款
    債權並不存在，既為吳昭彬所否認。兩造爭執上開借款債權
    是否存在，將使系爭抵押權及其所衍生之權利義務關係陷於
    不安之狀態，致陳天送等2人在私法上地位受有侵害之危險
    ，且此項危險得以本件確認判決予以除去，依上開說明，陳
    天送等2人提起確認之訴，自有確認利益。
　㈡次按金錢借貸契約，固屬要物契約，應由貸與人就交付金錢
    之事實，負舉證之責，但貸與人提出之借據若經載明所借款
    額，業經親收無誤者，應解為貸與人就要物性之具備已盡舉
    證責任。次按私文書經本人或其代理人簽名、蓋章者，推定
    為真正，民事訴訟法第358條定有明文。陳天送等2人固主張
    陳天送僅向吳昭彬借款60萬元，陳天送簽立地政士詹勳杭所
    提供之系爭領據及設定系爭抵押權，均係因吳昭彬不願成為
    第二順位抵押權人，欲借款120萬元予陳天送以塗銷第一順
    位抵押權登記，然實際上並未交付該借款云云。惟依系爭領
    據記載：「立據人土地坐落○○鄉○○○段○段000-00地號及0000
    建號經大溪地政事務所於民國96年12月5日收件字第  號設
    定抵押，向吳昭彬先生借款新台幣壹佰捌拾萬元整（支票張
    、現金新台幣元整，該項抵押借款金額業已全部收到事實。
    此據  借款人梁金枝……借款人陳天送……」等語（見原審卷第
    61頁），陳天送並坦承陳天送等2人簽名為其所書寫（見不
    爭執事項㈡）。是系爭領據格式即便為詹勳杭所提供，然上
    開金額、簽名既為陳天送所書寫，並已載明親收180萬元借
    款額，足認兩造間已成立本金180萬元借貸關係。
　㈢再按當事人主張有利於己之事實者，就其事實有舉證之責任
    ，但法律別有規定，民事訴訟法第277條定有明文。陳天送
    等2人雖執證人詹勳杭證稱：當天沒有設定系爭抵押權，伊
    記得是沒有交錢的動作，時間太久了，沒有印象等語，主張
    吳昭彬未有交付100萬元云云。惟查：
　⒈陳天送自承於96年12月3日前去詹勳杭地政士事務所簽立系爭
    領據，且同時交付附表二編號4號支票予吳昭彬等情（見本
    院卷第396頁），並親自送件辦理系爭抵押權設定後，交予
    吳昭彬收執（見不爭執事項㈢）。另梁金枝持系爭不動產向
    中小企銀之貸款，係由其於107年2月22日償還完畢，有清償
    證明書附卷可證（見本院卷第303頁），倘陳天送等2人所述
    吳昭彬願提出120萬元塗銷系爭不動產上中小企銀之第一順
    位抵押權，其等方設定系爭抵押權云云為真，則於吳昭彬未
    交付該借款，陳天送何以遲遲未向吳昭彬催討，反由梁金枝
    自行清償中小企銀之貸款？況塗銷第一順位抵押權僅有利於
    梁金枝，對有資金需求之陳天送並無實益，上情顯與陳天送
    設定系爭抵押權向吳昭彬借款之目的相違。又陳天送對吳昭
    彬、詹勳杭提起詐欺及重利罪之刑事告訴（下稱詐欺等案件
    ），陳天送於偵查時陳稱：伊於97年6月間在吳昭彬住處，
    因為施作工程所需向吳昭彬借款60萬元，交付給吳昭彬的支
    票跳票、本票未兌現，所以吳昭彬為了確保伊還款，要有新
    的擔保，遂於97年12月間，在詹勳杭地政士事務所，應渠等
    要求，簽發100萬元支票及設立系爭抵押權等語（見108年度
    他字第2404號影卷第1頁），然揆諸附表二編號2、3所示支
    票，分別於97年6月30日、同年7月7日因存款不足及拒絕往
    來戶而退票（見原審卷第75、77頁），係在陳天送於96年12
    月3日簽署系爭領據、交付附表二編號4所示支票及設定系爭
    抵押權之後所發生，故陳天送上開所述，實難盡信。再者，
    陳天送若未收受吳昭彬交付之100萬元，則陳天送自96年12
    月5日送件設定系爭抵押權至108年間提起本件債務人異議之
    訴，長達10餘年期間，卻從未要求吳昭彬返還附表二編號4
    之支票，亦未曾請求吳昭彬返還他項權利證明書或塗銷系爭
    抵押權等舉，亦與常情有違。
　⒉次查，吳昭彬曾於102年間以系爭拍賣抵押物裁定為執行名義
    ，聲請拍賣系爭不動產，原法院民事執行處以102年11月12
    日桃院晴102司執光字第00000號函通知梁金枝於同年12月10
    日派員赴現場會同辦理查封，並於同年11月15日送達梁金枝
    。嗣吳昭彬於同年12月9日撤回上開執行程序，依其於民事
    撤回強制執行聲請狀記載：「……茲因債務人與債權人間達成
    還款協議，為此……撤回銷本件強制執行……」等情（見第7565
    7號影卷第26頁），顯見陳天送等2人早知悉吳昭彬聲請系爭
    拍賣抵押物裁定及聲請查封系爭抵押權，但其等竟於起訴狀
    載稱：經原法院執行處系爭強制執行程序，陳天送始發現系
    爭抵押權之擔保金額高達180萬元云云（見原審卷第5頁）；
    更何況，系爭抵押權設定乃由陳天送親自送件辦理，惟其卻
    於詐欺等案件之刑事聲請再議狀內陳稱：當時非伊親自辦理
    設定系爭抵押權等語（見臺灣高等檢察署109年度上聲議字
    第109號影卷第4頁），足見陳天送等2人顯刻意隱瞞設定系
    爭抵押權之過程，而為不實之陳述。
　⒊又查，陳天送等2人就附表二編號4所示支票擔保之債權為何
    ，先於本院110年12月9日準備程序陳稱：此乃因吳昭彬要求
    陳天送提出擔保之前借款60萬元等語（見本院卷第261頁）
    ；復於111年4月1日準備程序改稱：該紙支票係因吳昭彬願
    提供120萬元清償梁金枝積欠中小企銀之抵押債權，而由陳
    天送另提出面額100萬元支票予吳昭彬作為擔保等語（見本
    院卷第367至368頁），前後說詞不一，洵難遽信。另證人詹
    勳杭固證稱其不記得有交錢之動作，但其對於陳天送有無交
    付附表二編號4所示支票予吳昭彬，亦不復記憶（見本院卷
    第326、327頁），此與陳天送自承於96年12月3日有在詹勳
    杭地政士事務所交付上開支票乙情（見本院卷第396頁）已
    有不符，自難以證人詹勳杭並未辦理系爭抵押權設定送件及
    時間久遠而記憶模糊之證詞，遽認吳昭彬未交付100萬元借
    款予陳天送之事實；此外，陳天送等2人復未能提出足以推
    翻系爭領據之證據，則吳昭彬反訴主張陳天送於96年12月3
    日前陸續向其借款80萬元，嗣清償20萬元，另於設定系爭抵
    押權時，再借款100萬元等情，應為可取。
　㈣吳昭彬請求陳天送等2人連帶清償160萬元本息及違約金，是
    否有理？
　⒈陳天送主張其自97至104年每月均以現金2萬元清償借貸60萬
    元本息，截至101年5月止，應已全數清償60萬元借款云云。
    惟查，陳天送積欠吳昭彬借款160萬元，業如前述。依系爭
    抵押權設定契約書所示雖無利息之約定，惟吳昭彬於詐欺等
    案件警詢時自承：陳天送承諾每月給伊2萬元利息，但實際
    上都斷斷續續的還，因為時間久遠，總共給伊多少也不記得
    ，有時候拿支票，扣掉2萬元利息前後，伊會找錢給陳天送
    等語（見108年度偵字第18172號影卷第4頁），核與陳天送
    於上開案件警詢時所陳：伊從97年至107年7月7日，每月還
    吳昭彬2萬元利息，每次要還款，就親自去吳昭彬家或附近
    ，或開立10萬元聯邦銀行支票給吳昭彬，吳昭彬再拿8萬元
    給伊等語（見108年度偵字第18172號影卷第15頁反面），大
    致相符，並有陳天送製作之還款明細可參（見108年度他字
    第2404號卷第11頁）。又陳天送在上開還款明細記載共付「
    10年利息×24萬元正」等語，益徵陳天送迄今尚未償還160萬
    元本金。至陳天送主張其於105至107年間交付附表四除編號
    2、3面額5萬元外，其餘面額10萬元之支票，共計280萬元予
    吳昭彬云云，惟依陳天送及吳昭彬於上開警詢之陳詞，吳昭
    彬僅收取2萬元利息，將其餘票面金額以現金退還陳天送，
    足認陳天送以附表四票面總額主張吳昭彬已收取280萬元云
    云，自無可取。
　⒉按數人負同一債務，明示對於債權人各負全部給付之責任者
    ，為連帶債務，民法第272條第1項規定定有明文。陳天送等
    2人既以系爭抵押權設定契約書約定梁金枝為系爭抵押權之
    「義務人兼連帶債務人」，有系爭不動產第二類謄本、系爭
    抵押權設定契約書在卷可稽（見原審卷第27至31、63、64頁
    ），足見陳天送等2人已明示對於吳昭彬負連帶清償之責，
    縱梁金枝不知悉陳天送係向何人借款，但其為陳天送資金需
    求而提供系爭不動產為擔保為真，亦無礙其應就上開160萬
    元本金及系爭違約金負連帶清償之責。
　⒊次按違約金，有屬於懲罰之性質者，有屬於損害賠償約定之
    性質者，如為懲罰之性質，於債務人不履行債務時，債權人
    除請求違約金外，固得依民法第233條規定，請求給付遲延
    利息及賠償其他之損害，如為損害賠償約定之性質，則應認
    為就因遲延所生之損害，業已依契約預定其賠償額，不得更
    請求遲延利息。查系爭抵押權設定契約書已約定利息為無，
    違約金每逾1日每萬元以10元計算，業如前述，則系爭違約
    金係以陳天送等2人逾期不履行契約日數計算違約金，兩造
    且未特別約定該違約金性質，揆諸民法第250條第2項規定意
    旨，應屬於損害賠償預定性質之違約金，兩造既已針對因陳
    天送等2人遲延所生損害預定其賠償額，吳昭彬主張應再依
    民法第231條、第233條規定就逾期未清償借款160萬元部分
    加計法定遲延利息云云，自無可取。
　⒋再按約定之違約金額過高者，法院得減至相當之數額，民法
    第252條定有明文。又違約金之約定，乃基於個人自主意思
    之發展、自我決定及自我拘束所形成之當事人間之規範，本
    諸契約自由之精神及契約神聖與契約嚴守之原則，契約當事
    人對於其所約定之違約金數額，原應受其約束。惟倘當事人
    所約定之違約金過高者，為避免違約金制度造成違背契約正
    義等值之原則，法院得參酌一般客觀事實、社會經濟狀況及
    當事人所受損害情形，依職權減至相當之金額（最高法院10
    2年度台上字第1606號判決意旨參照）。又約定之違約金是
    否過高，應就債務人若能如期履行債務時，債權人可得享受
    之一切利益為衡量之標準，而非以僅約定一日之違約金額若
    干為衡量之標準（最高法院51年台上字第19號判例參照）。
    查兩造就系爭抵押權設定契約書約定「每逾一日每萬元以10
    元計算違約金」。吳昭彬因陳天送若能如期清償債務所享受
    之利益，依常情為該金錢所生之利息。惟系爭抵押權所擔保
    債權之違約金為每日每萬元10元，相當於年息36.5％（計算
    式：1,600元×365天/160萬元），若逾期約2年8月，系爭違
    約金數額即高過債權本金。況吳昭彬已按月收取2萬元利息
    ，相當於收取年息15％利息，本院認為違約金應酌減按年息5
    ％，即每日給付219元（計算式：160萬元×0.05/365天，元以
    下四捨五入）為適當。
  ⒌末查，陳天送積欠吳昭彬借款本金160萬元及自97年12月3日
    起至清償日止，每日給付219元違約金尚未清償。從而，陳
    天送等2人請求確認系爭抵押權所擔保之債權不存在，於違
    約金每日超過219元範圍，為有理由；逾此部分之請求，則
    無理由。系爭抵押權所擔保之債權既仍有160萬元本金及自9
    7年12月3日起至清償日止，每日給付219元違約金未清償之
    事實，則陳天送等2人請求塗銷附表一所示之系爭抵押權登
    記，即無可取。是陳天送等2人依強制執行法第14條第2項規
    定，請求撤銷系爭強制執行程序所為超過160萬元及自97年1
    2月3日起至清償日止，每日給付219元違約金部分之強制執
    行程序，為有理由；逾此部分之請求，即無理由。
六、綜上所述，陳天送等2人依民事訴訟法第247條第1項及強制
    執行法第14條第2項規定，本訴請求確認系爭抵押權所擔保
    之債權不存在及請求撤銷系爭強制執行程序關於超過160萬
    元本金及自97年12月3日起至清償日止，每日給付219元違約
    金部分，洵屬有據，應予准許；吳昭彬依民法第478條規定
    ，並追加系爭領據、系爭違約金約定，反訴請求陳天送等2
    人應連帶給付160萬元及自97年12月3日起至清償日止，每日
    給付219元違約金部分，為有理由，應予准許；至兩造本、
    反訴逾上開請求部分，則均為無理由，不應准許。原判決就
    陳天送等2人本訴請求無理由部分，為其勝訴之判決，尚有
    未合，吳昭彬上訴意旨指摘原判決此部分不當，求為廢棄，
    為有理由，爰由本院廢棄改判如主文第2項㈠至㈢所示。另原
    判決就吳昭彬反訴應予准許部分，為其敗訴之判決及駁回假
    執行之聲請，尚有未洽，上訴意旨指摘原判決此部分不當，
    求予廢棄改判，為有理由，爰由本院廢棄改判如主文第2項㈣
    所示。至不應准許部分，原審為吳昭彬敗訴之判決及駁回假
    執行之聲請，理由雖有不同，但結論並無二致，仍應予維持
    ，上訴論旨指摘原判決此部分不當，求予廢棄改判，為無理
    由，應駁回此部分之上訴。又吳昭彬反訴勝訴部分，兩造均
    陳明願供擔保宣告准免假執行，經核均無不合，爰分別酌定
    相當擔保金額准許之。
七、本件事證已臻明確，兩造其餘之攻擊或防禦方法及所用之證
    據，經本院斟酌後，認為均不足以影響本判決之結果，爰不
    逐一論列，附此敘明。
八、據上論結，本件上訴為一部有理由，一部無理由，依民事訴
    訟法第450條、第449條第1項、第2項、第79條、第85條第2
    項、第463條、第390條第2項、第392條第2項，判決如主文
    。
中　　華　　民　　國　　111 　年　　6 　　月　　7 　　日
                  民事第四庭   
                      審判長法  官  傅中樂
                            法  官  管靜怡
                            法  官  汪曉君
正本係照原本作成。
如不服本判決，應於收受送達後20日內向本院提出上訴書狀，其
未表明上訴理由者，應於提出上訴後20日內向本院補提理由書狀
（均須按他造當事人之人數附繕本）上訴時應提出委任律師或具
有律師資格之人之委任狀；委任有律師資格者，另應附具律師資
格證書及釋明委任人與受任人有民事訴訟法第466 條之1第1項但
書或第2項所定關係之釋明文書影本。如委任律師提起上訴者，
應一併繳納上訴審裁判費。
中　　華　　民　　國　　111 　年　　6 　　月　　7 　　日
　　　　　　　　　　　　　  書記官  戴伯勳　　　　　　　　　　　　　　
附表一（期別：民國，下同；金額：新臺幣）
編  號        土  地  坐  落       面   積  權利範圍   縣 市   鄉鎮市區   段  地號  平方公尺    1 桃園市    ○○區 ○○段   00   62.74    全部  編  號 建  號        基  地  坐  落    主要建築及層數   面  積  權利  範圍          建  物  門  牌      平方公尺   1 11  桃園市○○區○○段00地號    2 層樓房加強磚造、住家用  1 樓層：40.52 樓層：40.5  全部    桃園市○○區○○路000 巷00弄0 號         備考  1.登記日期：96年12月6日　 2.權利人：吳昭彬　 3.權利種類：普通抵押權 4.債權額比例：全部 5.擔保債權總金額1,800,000元　 6.清償日期：97年12月2日　 7.利息（率）：無利息 8.違約金：每逾一日每萬元以10元加計 9.債務人及債務額比例：梁金枝（全部），陳天送（全部） 10.收件字號：溪電字第000000號 11.設定權利範圍：全部          

附表二
編號 發票日 發票人 票面金額 到期日 票據號碼 本票      1 96年6月2日 陳天送 300,000元 無 CH253987 支票       發票日 發票人 票面金額  票據號碼 2 96年6月28日 阿秋企業工程行陳耀仁 200,000元  JB0000000 3 97年7月7日  100,000元  AA0000000 4 97年12月2日  1,000,000元  AA0000000 

附表三
編號 原審聲明 原審判決 上訴聲明 1 陳天送等2人本訴聲明： 一、確認被告就系爭抵押權所擔保之債權不存在。 二、被告應將系爭抵押權登記予以塗銷。 三、第1749號拍賣抵押物事件之強制執行程序，應予撤銷。 一、確認被告就系爭抵押權所擔保之債權不存在。 二、被告應將系爭抵押權登記予以塗銷。 三、第1749號拍賣抵押物事件之強制執行程序，應予撤銷。   2 吳昭彬反訴聲明： 一、反訴被告應連帶給付反訴原告160萬元，及自反訴起訴狀繕本送達翌日起至清償日止，按週年利率5％計算之利息；暨自97年12月3日起每逾一日每萬元以10元加計之違約金。 二、願供擔保，請准宣告假執行。 反訴原告之訴及其假執行之聲請均駁回。 吳昭彬上訴聲明： 一、原判決廢棄。 二、被上訴人第一審之訴駁回。 三、被上訴人應連帶給付上訴人160萬元，及自108年11月22日起至清償日止，按年利息5％計算之利息，及自97年12月3日起至清償日止，每日給付1,600元違約金。 四、願供擔保請准宣告假執行。 

附表四
編號 發票日 票面金額 支票票據號碼 1 105年1月21日 100,000元 UA0000000 2 105年4月25日 50,000元 UA0000000 3 105年7月18日 50,000元 UA0000000 4 105年9月20日 100,000元 UA0000000 5 105年10月20日 100,000元 UA0000000 6 105年11月17日 100,000元 UA0000000 7 106年1月17日 100,000元 UA0000000 8 106年2月23日 100,000元 UA0000000 9 106年3月18日 100,000元 UA0000000 10 106年4月21日 100,000元 UA0000000 11 106年5月20日 100,000元 UA0000000 12 106年6月21日 100,000元 UA0000000 13 106年7月21日 100,000元 UA0000000 14 106年8月21日 100,000元 UA0000000 15 106年9月21日 100,000元 UA0000000 16 106年10月17日 100,000元 UA0000000 17 106年11月22日 100,000元 UA0000000 18 106年12月17日 100,000元 UA0000000 19 107年1月19日 100,000元 UA0000000 20 107年1月23日 100,000元 UA0000000 21 107年3月19日 100,000元 UA0000000 22 107年3月23日 100,000元 UA0000000 23 107年5月16日 100,000元 UA0000000 24 107年5月22日 100,000元 UA0000000 25 107年7月16日 100,000元 UA0000000 備註：陳天送交付上開面額之支票予吳昭彬，吳昭彬收取2萬元後，將其餘票面款項以現金退還陳天送。